# 关于企业收到国家科研课题项目补助确认问题

提问人：kkloading 时间：2021-07-10 23:33:08
陈版主您好，非常希望您可以抽出宝贵的时间帮忙解答一下。目前我们审计客户收到国家的研发课题项目，课题分为三个阶段，分别在2020/2021/2020年完成。科研课题补助政府在项目开始阶段一次性补助，科研成果为被审计单位所有，但是科研项目要求需要达到相应的预期成果，被审计单位也不确认科研项目能否达到预期成果。请问一下陈版主企业应该在开始收到政府补助的时候确认当期损益还是在确认达到研发成果时确认当期损益。

回答人：chenyiwei
如果“科研项目要求需要达到相应的预期成果，被审计单位也不确认科研项目能否达到预期成果”，则已收到的补助款应确认为负债（其他应付款），到后续不确定性消除时再转为递延收益，并作为政府补助进行会计处理。